# 无偿划转的处理

提问人：周 庆 123 时间：2022-11-14 12:24:50
背景：集团A无偿接收市国资委直管企业B公司所持的股权，A和B均为市国资委直管企业。A集团划转前持有B公司20%的股权，按照长投权益法核算，A集团无偿接收市国资委40%的股权，划转后持股B公司60%的股权，纳入A集团的合并报表。市国资委对B公司出具了清产核资报告，清产核资的归母净资产与账面的存在差异。
请问：按照三去一降一补规定，A集团按照同一控制下企业合并B公司，同时按照清产核资报告数据并入A集团合并财务报表，A集团持有20%是否需要先按照清产核资报告调整（对应调整投资收益、资本公积等权益类科目）后，再将40%的股权按照清产核资归母净资产的份额计入“资本公积-溢价”，这样60%的长投成本就是与清产核资报告的数据是匹配的。不知道处理是否正确，请陈版主解答下，谢谢！

回答人：chenyiwei
一般可以这样理解。但如果在清产核资报告中按照评估值对B的资产、负债进行了调账的，则不应认可该项调账（除非B同时进行了从全民企业到公司制企业的改制）。